【裁判字號】    97,易,293
【裁判日期】    970919
【裁判案由】    詐欺等
【裁判全文】
臺灣臺北地方法院刑事判決               97年度易字第293號
公  訴  人  臺灣臺北地方法院檢察署檢察官
被      告  丙○○
            戊○○
上  一  人
選任辯護人  謝清福律師
上列被告等因詐欺等案件，經檢察官提起公訴（九十七年度偵字
第三三四號），本院判決如下：
    主  文
丙○○、戊○○均無罪。
    理  由
一、公訴意旨略以：被告丙○○於民國九十三年間，向患有精神
    分裂病症而獨居在臺北市大安區○○○路○段一巷二六弄八
    號十五樓住處（下稱系爭房屋）之告訴人甲○○，承租上開
    房屋之一間房間後，其見告訴人甲○○精神異常，竟與被告
    戊○○共同基於為自己不法所有之犯意聯絡，先由丙○○向
    甲○○佯稱，欲幫其出售房屋，以獲取生活費云云，致甲○○陷於錯誤，交付上開房屋之所有權狀、身分證件後，再由
    戊○○擔任賣方即告訴人甲○○之代理人，與擔任買方不知
    情之庚○○（另經檢察官以九十七年度偵字第三三四號不起
    訴處分書為不起訴處分），於九十五年一月六日在聯華代書
    事務所（址設臺北市○○○路一○一號十二樓之十），簽訂
    不動產買賣契約書，以新臺幣（下同）八百六十萬元之價額
    ，出售上開不動產，並由庚○○交付八十六萬元之支票與戊○○，由戊○○兌現，除匯款十萬元與甲○○外，餘均自行
    留用，嗣因甲○○未依約履行，致使庚○○向法院請求假扣
    押，經本院以九十五年度裁全字第四一○九號裁定獲准，而
    查封上開房屋。又丙○○及戊○○二人均明知與甲○○並無
    債權債務關係，竟復共同基於為自己不法所有之犯意聯絡，
    由丙○○以毆打方式（傷害部分未據告訴）脅迫甲○○，使
    甲○○行無義務之事，先後開立面額五萬元、一萬元、二萬
    元、五十萬元、七千元、七千元之本票共計六張，並由戊○○蓋用甲○○之印章後，由丙○○轉交與戊○○，再由戊○○持上開面額五十萬之本票，向法院聲請本票裁定（本院九
    十五年度票字第二三二四八號民事裁定），並聲請強制執行
    。因認被告丙○○及被告戊○○均涉犯刑法第三百三十九條
    第一項詐欺取財罪及同法第三百零四條第一項強制罪嫌等語
    。
二、按犯罪事實應依證據認定之，無證據不得認定其犯罪事實。
    又不能證明被告犯罪者，應諭知無罪之判決，刑事訴訟法第
    一百五十四條第二項、第三百零一條第一項分別定有明文。
    再按，事實之認定，應憑證據，如未能發現相當證據，或證
    據不足以證明，自不能以推測或擬制之方法，為裁判基礎；
    且認定不利於被告之事實須依積極證據，苟積極證據不足為
    不利於被告事實之認定時，即應為有利於被告之認定；另認
    定犯罪事實所憑之證據，雖不以直接證據為限，間接證據亦
    包括在內，然無論直接證據或間接證據，其為訴訟上之證明
    ，須於通常一般之人均不致有所懷疑，而得確信其為真實之
    程度者，始得據之為有罪之認定，倘其證明尚未達到此一程
    度，而有合理之懷疑存在，無從使事實審法院得有罪之確信
    時，即應由法院為諭知被告無罪之判決（最高法院四十年臺
    上字第八六號、三十年上字第八一六號、七十六年臺上字第
    四九八六號判例參照）。再刑法第三百三十九條第一項詐欺
    罪之成立，須意圖為自己不法之所有，以詐術使人將本人或
    第三人之物交付為要件，所謂以詐術使人交付，必須被詐欺
    人因其詐術而陷於錯誤，若其所用方法，不能認為詐術，亦
    不致使人陷於錯誤，即不構成該罪，最高法院亦著有四十六
    年臺上字第二六○號判例可資參照。
三、本件公訴人認被告丙○○、戊○○涉犯詐欺取財及強制罪嫌
    ，無非以被告丙○○、戊○○之供述、告訴人甲○○、其夫
    乙○○之指述、證人庚○○、己○○之證述、身心障礙手冊
    一紙（臺灣臺北地方法院檢察署九十六年度他字第六○七二
    號卷【下稱他字卷】第六頁參照）、本院九十五年度禁字第
    三二號民事裁定一份（他字卷第七、八頁參照）、建物登記
    謄本一份（他字卷第一○九頁參照）、所有權狀一份（他字
    卷第一四八頁參照）、不動產買賣契約書一份（他字卷第九
    至十三頁參照）、授權書一紙（他字卷第十四頁參照）、支
    票影本一張（他字卷第十八頁參照）、本票影本六張（他字
    卷第十五至十七頁參照）、本院九十五年度裁全字第四一○
    九號裁定一份（他字卷第十九頁參照）、本院九十五年四月
    十四日北院錦九五執全公字第一四六四號囑託查封登記書一
    份（本院九十五年度執全字第一四六四號第三一、三二頁）
    、本院九十五年度票字第二三二四八號民事裁定一份（他字
    卷第二十頁參照）、本院九十六年四月十八日北院錦九五執
    公字第三○一○五號民事執行處通知書一紙（他字卷第二二
    頁參照）資為論據。
四、被告丙○○於本院審理時，固承認其於九十三年間，向告訴
    人甲○○承租系爭房屋，並介紹被告戊○○為告訴人出售系
    爭房屋，於九十五年一月六日，其與被告戊○○在聯華代書
    事務所簽立系爭房屋之不動產買賣契約，將系爭房屋以八百
    六十萬元之價格出售與庚○○，庚○○有交付定金予被告戊○○，由被告戊○○以匯款之方式將其中十萬元交予告訴人
    ，及告訴人曾開立上開本票六紙予被告戊○○之事實，惟否
    認有何詐欺取財及以強暴、脅迫使人行無義務之事等犯行，
    被告丙○○辯稱：我不知道告訴人有精神分裂症，告訴人因
    經濟狀況不佳，向被告戊○○借錢，並簽立本票擔保還款，
    嗣後簽立授權書委託被告戊○○出售系爭房屋，並將系爭房
    屋所有權章及印鑑章交付予被告戊○○等語。被告戊○○於
    本院審理時，固承認其有經由被告丙○○介紹與告訴人認識
    ，並為告訴人仲介賣屋，於九十五年一月六日，在聯華代書
    事務所簽立系爭房屋之不動產買賣契約，將系爭房屋以八百
    六十萬元之價格出售與庚○○，庚○○交付定金八十六萬元
    之支票，由其兌現後，匯款十萬元與告訴人，另告訴人曾開
    立上開本票六紙予其之事實，惟均否認有何詐欺取財及以強
    暴、脅迫使人行無義務之事等犯行，被告戊○○辯稱：九十
    四年十月份，因被告丙○○介紹而認識告訴人，告訴人從九
    十四年十月二十五日開始向我借錢，借錢時間與本票簽發日
    期相同，借錢金額都與發票金額相同，後來告訴人於九十四
    年十二月二十二日，授權我出售系爭房屋，並交付所有權狀
    、身分證影本，我在九十五年一月六日代替告訴人到聯華代
    書事務所簽不動產買賣契約，庚○○簽約後就立交付八十六
    萬元的支票，兌現後因為告訴人僅要求我匯十萬元，剩餘七
    十六萬元當作買小房子的訂金，所以僅匯款十萬元至告訴人
    之郵局帳戶，至於面額五十萬元之本票是告訴人答應賣完房
    子給我的佣金等語。被告戊○○之選任辯護人則聲請傳喚證
    人甲○○、丙○○、庚○○、己○○到庭作證，以證明被告
    戊○○確實經告訴人授權而仲介出售系爭房屋之事實；並提
    出委託代理銷售合約書、甲○○身分證影本、抵押權塗銷同
    意書、抵押權設定契約書、合作金庫銀行放款帳務資料查詢
    單、國泰世華商業銀行匯出匯款回條、臺北市大安地政事務
    所九十五年二月二十四日函、告訴人乙○○之掛號回執、存
    證信函、合作金庫銀行放款繳款存根、放款帳務資料查詢單
    、臺北自來水水費收據、九十四年地價稅繳款書、成功國宅
    管理費繳費收據、管理費繳清證明書、電話費繳費通知影本
    各一件為證（本院卷第一○二、一○三、一○六至一一○、
    一一五至一三一頁參照）。
五、經查：
  (一)被告丙○○於九十三年間，向告訴人甲○○承租其所有系爭
    房屋之房間一間，被告丙○○介紹被告戊○○與告訴人甲○○認識後，告訴人甲○○於九十四年十二月二十二日簽立授
    權書，委託被告戊○○出售上開房屋，並交付上開房屋之所
    有權狀及自己之身分證件，被告戊○○於九十五年一月六日
    在聯華代書事務所，與庚○○簽訂不動產買賣契約書，以八
    百六十萬元之價額，出售系爭房屋與庚○○，庚○○交付八
    十六萬元之支票與被告戊○○，由被告戊○○兌現後，於九
    十五年一月十三日匯款十萬元至告訴人甲○○中華郵政00
    000000000000號帳戶，嗣因告訴人甲○○未依
    約履行，致使庚○○向法院請求假扣押，經本院以九十五年
    度裁全字第四一○九號裁定獲准，查封系爭房屋，另告訴人
    甲○○先後開立面額五萬元、一萬元、二萬元、五十萬元、
    七千元、七千元之本票共計六張與被告戊○○，被告戊○○
    持上開面額五十萬之本票，向本院聲請九十五年度票字第二
    三二四八號民事本票裁定，並聲請強制執行之事實，為被告
    二人所是認，且經證人即告訴人甲○○、乙○○指述綦詳，
    並經證人庚○○、己○○於本院審理時證述屬實，復有建物
    登記謄本、所有權狀、不動產買賣契約書、授權書、支票、
    本票、本院九十五年度裁全字第四一○九號裁定、九十五年
    四月十四日北院錦九五執全公字第一四六四號囑託查封登記
    書、本院九十五年度票字第二三二四八號裁定、九十六年四
    月十八日北院錦九五執公字第三○一○五號民事執行處通知
    書、委託代理銷售合約書、甲○○身分證影本、抵押權塗銷
    同意書、抵押權設定契約書、合作金庫銀行放款帳務資料查
    詢單、國泰世華商業銀行匯出匯款回條影本在卷可參，是被
    告丙○○、戊○○確實將告訴人甲○○所有之系爭房屋出售
    與庚○○，庚○○以支票支付頭期款八十六萬元，被告戊○○兌領後即匯款十萬元與告訴人甲○○，嗣後因告訴人甲○○未依約履行，庚○○遂聲請查封系爭房屋，告訴人甲○○
    並曾開立本票六張與被告戊○○，被告戊○○曾以其中一張
    面額五十萬元之本票聲請本票裁定一節，首堪認定。
  (二)是以，本件之爭點應為：1.被告丙○○、戊○○是否明知告
    訴人甲○○患有精神分裂症，而佯以為告訴人甲○○出售房
    屋為由行使詐術，使告訴人甲○○同意出售系爭房屋？2.被
    告丙○○、戊○○是否與告訴人甲○○並無債權債務關係，
    仍以毆打之方式使告訴人甲○○開立本票六紙？茲分敘如下
    ：
  1.證人即告訴人甲○○於本院審理時到庭證稱：我有將我名下
    位在臺北市大安區○○○路○段一巷二六弄八號十五樓的房
    子其中一間房間，出租給被告丙○○，月租五千元，我也住
    在裡面，因為我連房子的水電費都繳不起，想把大房子賣掉
    拿一些生活費，再買小房子和我女兒住在附近，在被告丙○○還沒住進這個房子前，我就將這個想法講給家人聽過，但
    是我丈夫乙○○不同意，我在委託被告戊○○之前，還曾經
    找過信義房屋幫我賣房子，該次被乙○○阻止，後來我透過
    被告丙○○間接認識被告戊○○，便委託被告戊○○幫我將
    大房子換成小房子，被告戊○○也同意，我不記得是誰主動
    提起，但是我有意願要賣房子，被告戊○○也有意願要幫我
    賣，我有簽立一份授權書，授權書上面關於我的資料的部份
    不是我填載，但是下方立授權書人簽名欄上「甲○○」的簽
    名是我簽名，被告戊○○有劃撥一筆十萬元金額到我郵局的
    戶頭，後來我有與哥哥及乙○○去找被告戊○○協調房屋買
    賣的事情，協調時我還是表示要賣房屋，但是乙○○不願意
    等語屬實（本院卷第一六○至一六四頁參照）。核與其於偵
    查中所述：因為沒有生活費，我想把大房子賣掉買小房子，
    但是我哥哥及乙○○都不想讓我把房子賣掉，我沒有說被告
    丙○○、戊○○威脅我賣房子等語（臺灣臺北地方法院檢察
    署九十六年度他字第六○七二號卷【下稱他字卷】第三十、
    三一頁參照）相符，足認告訴人甲○○確有意願將系爭房屋
    出售後購買面積較小之房屋，以變價取得生活費，因而簽立
    授權書委託被告丙○○、戊○○出售系爭房屋，則被告丙○○、戊○○為其出售系爭房屋，難認有何行使詐術之行為。
  2.雖告訴人甲○○早於六十八、六十九年間起即因精神疾病至
    財團法人中心診所醫院就醫診治，有財團法人中心診所醫院
    九十七年三月六日中院字第○九七○○○○一七○號函及所
    附病歷影本一份在卷可憑（置於卷外），並經證人即告訴人
    乙○○證述在卷（本院卷第一六九頁反面參照）。惟查，證
    人庚○○於本院審理時結證稱：我經由己○○介紹，向告訴
    人甲○○買一棟位在臺北市大安區○○○路○段一巷二六弄
    八號十五樓的房子，由被告戊○○代理告訴人甲○○簽立買
    賣契約，後來辦到完稅時，代書打電話跟我說，屋主那邊把
    房地的所有權狀、身分證等所有證件，都辦遺失，沒有辦法
    過戶，我就趕快聯絡被告戊○○，被告戊○○就帶我去找告
    訴人甲○○，後來告訴人甲○○、乙○○、甲○○的哥哥、
    我、我的朋友、被告戊○○、丙○○約在聯華代書事務所協
    調，當時告訴人甲○○坐在會議室的角落，時進時出，因為
    我們談得很久，告訴人甲○○說好了、好了，簽了就好了，
    走了、走了，口氣很不耐煩的樣子，我總共看過告訴人甲○○三次，第一次是在代書事務所協調，第二次是被告戊○○
    及丙○○陪我到告訴人乙○○住處找告訴人甲○○，被告戊○○在車上等我，被告丙○○陪我上去，我按門鈴問告訴人
    乙○○在不在，告訴人甲○○說不在，還拿一包東西交給被
    告丙○○，我對告訴人甲○○說房子買賣的事情要解決，告
    訴人甲○○說好，告訴人甲○○的應對還蠻好的，第三次也
    是到告訴人乙○○的住處，由告訴人甲○○應門，告訴人甲○○沒有開門，只說他先生在睡覺，所以沒有什麼交談等語
    屬實（本院卷第一六四頁反面至一六七頁）。證人己○○於
    偵查中證稱：我在協調那次看過告訴人甲○○，她當時狀況
    還正常，對問題都還很清楚等語屬實（他字卷第四十頁參照
    ）。證人即聯華代書事務所代書丁○○於偵查中證稱：告訴
    人甲○○是許燕足的案件，當日告訴人甲○○來時，許燕足
    不在由我代理，我問告訴人甲○○一些問題，她都推給旁邊
    的先生，因為她的旁邊有一個代理人，告訴人甲○○都把我
    的問題轉問旁邊的先生，她並沒有直接回答我的問題，告訴
    人甲○○的精神狀況看起來如何，我沒什麼印象，不過她都
    進進出出，回答問題都是別人在答，她並沒有定點地坐在位
    子上，只是說「不是都已經賣了，為什麼還這麼麻煩」等語
    屬實（他字卷第一一七頁參照）。足認告訴人甲○○之精神
    狀態及應對進退，尚非明顯特殊與常人不同，無法僅憑外觀
    即知其因心神喪失或精神耗弱致不能處理自己事務，則被告
    戊○○、丙○○是否明知告訴人甲○○之精神狀態有異，而
    利用此狀態詐騙告訴人甲○○，有詐欺之主觀犯意，即屬可
    疑。至於本院九十五年度禁字第三二號禁治產宣告案件，係
    於本案買賣房屋糾紛發生後，始由告訴人乙○○聲請宣告告
    訴人甲○○為禁治產人，經臺北市立聯合醫院鑑定後，由本
    院裁定宣告告訴人甲○○為禁治產人一節，業經本院依職權
    調閱九十五年度禁字第三二號全卷查核屬實，在告訴人甲○○授權被告戊○○出售系爭房屋之際，並非無行為能力人，
    被告戊○○取得告訴人甲○○之授權出售系爭房屋，應無施
    用詐術，致告訴人甲○○陷於錯誤之行為。
  3.證人甲○○於本院審理時具結證稱：我與乙○○係夫妻關係
    ，已經結婚二、三十年了，乙○○會在外面跑來跑去等語（
    本院卷第一六○頁反面參照）。證人即告訴人乙○○於本院
    審理時結證稱：我與告訴人甲○○是夫妻關係，告訴人甲○○在六十七年結婚後，六十八、六十九年就去中心診所掛精
    神科服藥，告訴人甲○○的精神狀況時好時壞，系爭房屋當
    初是用告訴人甲○○的名字購買，頭期款是告訴人甲○○的
    母親幫我墊一百多萬元，我有逐月返還，直到她母親過世，
    還有六十幾萬元未還，一開始我、告訴人甲○○、兩個女兒
    一起住在系爭房屋，後來告訴人甲○○的小哥搬進來住，生
    活習慣不同產生摩擦，我要求甲○○的哥哥搬家，但是甲○○反而要我搬家，我就搬出去住，最後只剩下甲○○一個人
    住，我搬出去之前有支付她的生活費，搬出去之後就再也沒
    有支付生活費給甲○○，因為我搬出去而且與甲○○沒有往
    來，所以不知道本件買賣契約，後來甲○○的大嫂打電話給
    我，說當地的里長告知甲○○要賣房子的事情，我馬上將告
    訴人甲○○的身分證、所有權狀申報遺失，告訴地政事務所
    的人說這個買賣是詐欺行為，還到法院告被告二人詐欺，我
    跟被告戊○○、庚○○、告訴人甲○○及甲○○的二哥在代
    書事務所協調本件買賣糾紛，協調結果是不能賣，我沒有答
    應他們要繼續履行契約等語屬實（本院卷第一六九頁反面至
    一七一頁參照）。足徵告訴人甲○○於婚後一年，即開始至
    財團法人中心診所醫院就診治療精神疾病，因無業在家，經
    濟來源全部依靠其夫即告訴人乙○○供應，嗣後與告訴人乙○○發生爭執，告訴人乙○○隨即搬移外住，並停止支付告
    訴人甲○○之生活費用，亦對告訴人甲○○之生活狀況不予
    聞問，直至輾轉得知告訴人甲○○出售系爭房屋，為保全實
    際由自己部分出資購買之系爭房屋，始申報甲○○之身分證
    及所有權狀遺失，出面阻止本件買賣，則被告丙○○、戊○○辯稱：告訴人甲○○為換取生活費，始委託出售系爭房屋
    一情，尚非無據，應堪採信。
  4.按被害人所述之被害情形，如無瑕疵，而就其他方面之調查
    ，又與事實相符，其供述固未始不足為據判決之基礎，惟其
    證據本身尚有瑕疵，則在此瑕疵未究明以前，遽採為罪之根
    據，仍難謂適法；且告訴人之告訴以始被告受刑事追訴為目
    的，是其指訴是否與事實相符，仍應調查其他證據，以資審
    認，必被害人所述之被害情節無瑕可擊，而就其他方面之調
    查，又與事實相符，始足為判決之基礎，最高法院著有五十
    二年臺上字第一三○○號判例可參。告訴人甲○○雖於偵查
    中指稱：被告丙○○有打過我，但我沒有去報警，我不懂簽
    署本票的意義，即使我知道簽本票的意義我也是必須要簽，
    因為被告丙○○很兇等語（他字卷第三十、三一頁參照），
    惟於本院審理中證稱：被告戊○○有時會塞二、三百或二、
    三千元給我，我自己也會開口向他要，碰到他的時候，他就
    會給我錢，他沒有拒絕過我，也沒有寫借據，但很明白的事
    情就是等他幫我賣房子時，再一起算，我不會借錢不還，卷
    內六張本票名字都是我簽的，第十五頁的本票金額、地址是
    我寫的，第十六頁上面七千元的本票金額是我寫的，第十七
    頁的本票上所有的字都是我寫的，簽本票當時被告丙○○、
    戊○○沒有打我，也沒有用什麼語氣兇我等語（本院卷第一
    六一頁反面、一六二、一六四頁參照）。則被告丙○○、戊○○是否毆打告訴人甲○○，以強暴、脅迫方式使告訴人甲○○簽立本票六紙，告訴人甲○○所證情節已前後不符，無
    法採憑。
  5.又證人即共同被告丙○○於本院審理時具結證稱：告訴人甲○○與被告戊○○認識後到寫授權書這段時間，被告戊○○
    有借錢給告訴人甲○○，其中有三次我在現場，第一次是在
    科技大樓捷運站旁邊的麥當勞，第二次在告訴人甲○○和平
    東路家中，第三次是告訴人甲○○到被告戊○○的公司借錢
    ，借錢過程就是告訴人甲○○直接向戊○○說沒有錢用，提
    出所需要的金額，被告戊○○就會把錢借給她，告訴人甲○○總共欠十幾、二十萬元，他字卷第十五頁的本票是告訴人
    甲○○給戊○○賣屋的佣金，不包含告訴人甲○○欠被告戊○○的錢，告訴人甲○○欠戊○○的錢是他字卷第十七頁那
    三張本票，告訴人甲○○在開立他字卷第十五至十七頁本票
    時，我們沒有對告訴人甲○○做出任何肢體動作或說什麼脅
    迫的話等語屬實（本院卷第一七九至一八一頁參照）。另被
    告戊○○曾為告訴人甲○○繳納貸款、自來水費、地價稅、
    房屋管理費及電話費等費用一情，有合作金庫銀行放款繳款
    存根、放款帳務資料查詢單、臺北自來水事業處水費收據（
    通知單）、臺北縣政府稅捐稽徵處九十四年地價稅繳款書、
    臺北市成功國宅中央區住戶互助委員會社區管理維護費繳費
    收據、繳清證明書、中華電信股份有限公司臺北南區營運處
    九十四年十一月繳費通知影本等件在卷可查（本院卷第一二
    三至一三一頁參照），況證人甲○○於本院審理時，亦證稱
    ：我會自己開口向被告戊○○借錢，被告戊○○也都有借我
    錢等語明確，已如前述，足認告訴人甲○○確實有向被告戊○○借款之事實。則告訴人甲○○因擔保借款及預付售屋佣
    金而簽立本票六張，即屬合理有據，無從認定被告丙○○、
    戊○○有何強暴、脅迫告訴人甲○○之行為。
六、綜上所述，依公訴人所提之證據，尚難認定被告丙○○、戊○○代理告訴人甲○○出售系爭房屋，係明知告訴人甲○○
    精神異常，客觀上有何施用詐術之行為，主觀上有何為自己
    不法所有之意圖，亦無從認定被告二人有以強暴、脅迫之方
    式，使告訴人甲○○簽立本票六紙之犯行，揆諸首揭說明，
    尚難以告訴人甲○○、乙○○之上開指訴，即對被告二人以
    詐欺、強制罪責相繩，是公訴意旨所指詐欺、強制犯行，尚
    屬無從證明。此外，復查無其他積極證據足認證明被告有何
    詐欺、強制之犯行，依照前開之說明，自應為無罪之諭知。
據上論斷，應依刑事訴訟法第三百零一條第一項，判決如主文。
本案經檢察官王育珍到庭執行職務。
中    華    民    國    97    年    9     月    19    日
                  刑事第九庭審判長法  官  林怡秀
                                  法  官  張詩芸
                                  法  官  徐淑芬
本件正本證明與原本無異。
如不服本判決，應於判決送達後10日內（應抄附繕本）向本院提
出上訴狀（上訴書狀應敘述具體理由。上訴書狀未敘述上訴理由
者，應於上訴期間屆滿後二十日內補提理由書於原審法院。）。
告訴人甲○○、乙○○如對於本判決不服者，應具備理由請求檢
察官上訴，其上訴期間之計算係以檢察官收受判決正本之日期為
準。
                                  書記官  廖純瑜
中    華    民    國    97    年    9     月    19    日


司法院資訊處製作；財團法人民間司法改革基金會備份。
